【裁判字號】    92,易,1716
【裁判日期】    920624
【裁判案由】    贓物
【裁判全文】
臺灣板橋地方法院刑事判決                        九十二年度易字第一七一六號
    公  訴  人  臺灣板橋地方法院檢察署檢察官
    被      告  乙○○
右列被告因贓物案件，經檢察官提起公訴（九十二年度偵緝字第二四三號），本院判
決如左：
    主  文
乙○○收受贓物，累犯，處拘役肆拾日，如易科罰金，以佰元折算壹日。
    事  實
一、乙○○前於民國八十五年間，因麻醉藥品、肅清煙毒條例案件，經臺灣臺北地方
    法院分別判處有期徒刑四月、八月，經定其應執行刑為有期徒刑十月，於八十六
    年三月二十四日執行完畢，竟不知悔悟，其明知甲○○所有之臺北國際商銀金融
    卡一張、嘉祥保全卡一張及名片二十張暨丙○○之身分證係渠二人所遺失，而由
    林忠德拾獲後加以侵占入己之贓物（業經判刑確定），仍於八十九年八月九日二
    十一時許，在臺北縣板橋市○○街一五一巷二十五號三樓林忠德之住處收受上開
    贓物，嗣於八十九年八月十日三時三十分許，乙○○攜帶上開物品在臺北市○○
    ○路口及和平西路口為警查獲，始悉上情。
二、案經臺北市政府警察局萬華分局移由臺灣板橋地方法院檢察署檢察官偵查起訴。
    理  由
一、被告乙○○經合法傳喚無正當理由不到庭，其雖於偵查中辯稱伊不知該物係贓物
    云云。惟查：上開物品係林忠德於臺北縣板橋市○○○路撿拾後侵占入己之物，
    且於交付乙○○收受前，乙○○已知前開物品係其拾獲之贓物等情，業據林忠德
    供述綦詳，核與甲○○、丙○○指述遺失情節相符，且有贓物領據附卷足憑。是
    被告偵查中所辯不知為贓物，顯屬飾卸，不足採信，本件事證明確，被告犯行，
    足以認定。
二、核被告乙○○所為，係犯刑法第三百四十九條第一項之收受贓物罪，又被告有如
    事實欄所示前科，並經執行完畢，有臺灣高等法院被告全國前案紀錄表可查，是
    其於有期徒刑之執行完畢後，五年內再犯有期徒刑以上之本罪，為累犯，應依刑
    法第四十七條之規定加重其刑。爰審酌被告犯罪動機、目的、任意收受贓物，助
    長竊行所生之危害程度，以及犯罪後之態度等一切情狀，量處如主文所示之刑，
    又刑法第四十一條業於九十年一月四日修正，同月十日公布，十二日生效，該條
    第一項修正規定：「犯最重本刑為五年以下有期徒刑以下之刑之罪，而受六個月
    以下有期徒刑或拘役之宣告，因身體、教育、職業、家庭之關係或其他正當事由
    ，執行顯有困難者，得以一元以上三元以下折算一日，易科罰金。但確因不執行
    所宣告之刑，難收矯正之效，或難以維持法秩序者，不在此限。」，茲經比較新
    舊法結果，被告所犯上開之罪，其行為後依修正刑法第四十一條第一項前段規定
    ，仍得易科罰金，於被告並無不利，是依刑法第二條第一項前段規定，應適用裁
    判時之法律即修正後之刑法第四十一條第一項前段規定，就被告上開所處之刑，
    為易科罰金折算標準之諭知。
三、被告經合法傳喚，無正當理由不到庭，惟本院認為本件係應處拘役之案件，爰不
    待其到庭陳述，逕行判決，附此敘明。
據上論斷，應依刑事訴訟法第二百九十九條第一項、第三百零六條，刑法第三百四十
九條第一項、第四十七條、第二條第一項前段、第四十一條第一項前段，罰金罰鍰提
高標準條例第一條前段、第二條，判決如主文。
本案經檢察官許梨雯到庭執行職務
中      華      民      國      九十二     年     六    月    二十四    日
                                      臺灣板橋地方法院刑事第六庭
                                          法  官  黎錦福
右正本證明與原本無異。
如不服本判決，應於判決送達後十日內向本院提出上訴狀 (應附繕本) ，上訴於臺灣
高等法院。
                                          書記官  蔡麗春
中      華      民      國      九十二     年     六    月    二十四    日
附錄本案論罪科刑法條全文：
刑法第三百四十九條
收受贓物者，處三年以下有期徒刑、拘役或五百元以下罰金。
搬運、寄藏、故買贓物或為牙保者，處五年以下有期徒刑、拘役或科或併科一千元以
下罰金。
因贓物變得之財物，以贓物論。


司法院資訊處製作；財團法人民間司法改革基金會備份。
